---
title: "Taller 7"
author: "Matías Frugone-Álvarez"
date: "2/7/2020"
output: html_document
---

```{r setup, include=FALSE}
knitr::opts_chunk$set(echo = T,
                      results = "hide")
```

## Taller sobre paleofire y neotoma

En este taller vamos a ver una introducción a los paquetes de R paleofire y neotoma

Estos paquetes nos permiten acceder a las bases de datos alojado en los sevidore de los proyectos [International Paleofire Network](https://paleofire.org/) y [Neotoma Paleoecology Database](https://www.neotomadb.org/) 


## Definiendo un nuevo proyecto y directorio de trabajo

Primero generamos un nuevo ptoyecto llamado Taller 7 y establecemos el directorio de trabajo usando github

## Instalamos los paquetes necesarios

R cuenta con una multitud de paquetes de funciones para gestionar información geoespacial, ver  [Analysis of Spatial Data](https://cran.r-project.org/web/views/Spatial.html). El paquete rgdal (de la libreria [GDAL](https://www.gdal.org); geospatial data abstraction library) es utilizado para leer y escribir información vectorial georeferenciada. Solo utilizaremos este paquete como una condicion para usar Neotoma y Paleofire.

```{r paquetes}
#install.packages("rgdal")
#install.packages(c("neotoma", "analogue","paleofire","Bchron","rcarbon")
```


## Ralicemos una mapa de la base de datos GCDv4 charcoal records

```{r paleofire}
library(paleofire)
######
?pfSiteSel
plot(pfSiteSel(num_version < 400 ) ) # Todos los sitios de la version GCD despues de 4.0.0
plot(pfSiteSel(gcd_version == "GCD1" ) ) # Todos los sitios en GCDv1
plot(pfSiteSel(update_date < "2016-01-01" ) ) # Sitios antes de 2016-01-01
plot(pfSiteSel(update_date > "2018-01-01" ) ) # Sitios desde  2018-01-01

```

## Seleccion de sitios

Podemos seleccionar un grupo de muestras según diferentes tipos de criterios ya sea geograficos, edad o cantidad de muestras.

```{r paleofire2}
plot(pfSiteSel()) 
ID <- pfSiteSel(lat>-90 & lat<0, long>-76 & long<(-50),
                date_int<=5000, num_version<400)
plot(ID, col="gray90", bor="black", lwd=0.1)
length(ID$id_site)
sumID <- summary(ID)
# solo los sitios con mas o igual a 20 muestras
ID <- pfSiteSel(id_site %in% ID$id_site & num_samp>=20)
length(ID$id_site)

```

## Transformar los datos


```{r tranformar}
TR1 <- pfTransform(ID,BasePeriod=c(200,2000),
                   method=c("MinMax","Box-Cox","Z-Score"))
TR2 <- pfTransform(ID,BasePeriod=c(200,2000),
                   method=c("MinMax","Box-Cox","MinMax","Z-Score"))
```

## Resumen y composicion de datos


```{r}
COMP1 <- pfComposite(TR1, binning=TRUE,bins=seq(from=0,to=11000, by=500))
COMP2 <- pfCompositeLF(TR2, tarAge=seq(-50,12000,20),binhw=10, hw=500, nboot=100)
```

## Generar figura de los datos recopilados

```{r}
#Opcion A

plot(COMP1,conf=c(0.025,0.975), main="(a)", add="sitenum")

plot(COMP2,conf=c(0.05,0.95),main="(a)",add="sitenum")

# Opcion B
circboot <- pfCircular(COMP1, b=NULL, nboot=1000,conf=c(0.005,0.025,0.975,0.995))
plot(circboot)

```

# El paquete Neotoma

```{r}
library("tidyverse")
library(permute)
library(lattice)
library(vegan)
library(neotoma)
library(analogue)
library(rbacon)
library("rioja")

```

#  Hacer un mapa de datos

```{r}
library("mapdata")
library(neotoma)
# Seleccionar los datos Mammuthus*:

test <- get_dataset(taxonname='Mammuthus*')

site.locs <- get_site(test)
#print(site.locs)

# Una forma cruda de hacer el océanos azul

plot(1, type = 'n',
     xlim=range(site.locs$long)+c(-10, 10),
     ylim=range(site.locs$lat)+c(-10, 10),
     xlab='Longitude', ylab = 'Latitude')
rect(par("usr")[1],par("usr")[3],par("usr")[2],par("usr")[4],col = "lightblue")
map('world',
    interior=TRUE,
    fill=TRUE,
    col='gray',
    xlim=range(site.locs$long)+c(-10, 10),
    ylim=range(site.locs$lat)+c(-10, 10),
    add=TRUE)

points(site.locs$long, site.locs$lat, pch=19, cex=0.5, col='red')
```


# Trabajando con datos

```{r}
lake_o <- get_site(sitename = "Laguna del Maule")
lake_o_ds <- get_dataset(lake_o)

print(lake_o_ds)

# Obtener el objeto bajado
lake_o_dl <- get_download(19818)
site <- get_site(lake_o_dl)
names(lake_o_dl$`19818`$chronologies)

# Obtener solo una cronologia, hechar un vistado a los datos:

lake_o_chron <- get_chroncontrol(lake_o_dl$`19818`)

lake_o_dl[[1]]$chronologies
lake_o_dl[[1]]$chronologies[[1]]$chronology.id[1]
#lake_o_dl[[1]]$chronologies[[2]]$chronology.id[1]

print(lake_o_chron)

# obtener los controles cronológicos
cc1 = get_chroncontrol(lake_o_dl[[1]]$chronologies[[1]]$chronology.id[1])
# cc2 = get_chroncontrol(lake_o_dl[[1]]$chronologies[[2]]$chronology.id[1])
plot_chroncontrols <- function(x) {
  
  dat = data.frame(x$chron.control)
  dat$age.young
  
  dat$vals = dat$control.type %in% c('Radiocarbon')
  
  ggplot(dat) + geom_point(aes(x=depth, y=age, colour=vals)) + 
    geom_errorbar(data=dat, aes(x=depth, ymax=age.old, ymin=age.young, colour=vals)) + 
    xlab('Depth (cm)') + ylab('Age cal a BP') + scale_color_manual("Control type", values=c('#F8766D', '#00BF7D'))
  
}

```

# Trabajando con modelos de edad


```{r}
library(ggplot2)
plot_chroncontrols(cc1)
dir.create("/home/ma1506/Documentos/Taller/Taller_7b/Cores")
# Escriba el archivo con formato bacon en el disco para Bacon:
write_agefile(lake_o_dl[[1]], chronology = 1, path = "/home/ma1506/Documentos/Taller/Taller_7b",
              corename = "LDM", cal.prog = 'Bacon') 
# ¿Funcionó?
list.files("Cores/LDM")

#Tenga en cuenta que estas son configuraciones muy 'predeterminadas', principalmente para garantizar que esto se ejecutará:

library(rbacon)
tester <- Bacon('LDM',acc.mean=21,acc.shape=1.7, mem.strength=4.4, mem.mean=0.6,res=12,
            thick=2,d.by=1, ssize=2000, d.max=48,rotate.axes=F,depths.file = TRUE, suggest = FALSE, ask = FALSE)

lake_o_dl[[1]] <- read_bacon("LDM", add = TRUE, path = ".", chron_name = "taller",
                             download = lake_o_dl[[1]], sections = 25)

dev.off()


plot(lake_o_dl[[1]]$chronologies[[2]]$age, # the new age model
     lake_o_dl[[1]]$chronologies[[1]]$age - lake_o_dl[[1]]$chronologies[[2]]$age,
     xlab = "Calibrated Years BP",
     ylab = "Age correction (+: new model younger)")
abline(h = 0)
```


# Trabajando con diagramas

```{r}
suze <- get_site(sitename = 'Le Grand Etang%')
suze_pollen=get_dataset(suze)
suze_data=get_download(suze_pollen)

core.pct <- data.frame(tran(suze_data[[1]]$counts, method = 'percent'))

age <- suze_data[[1]]$sample.meta$age
core.pct <- chooseTaxa(core.pct, max.abun = 10)

Stratiplot(age ~ ., core.pct, sort = 'wa', type = 'poly',
           ylab ='Years Before Present')

df=data.frame(yr=rep(age,ncol(core.pct)),
              per=as.vector(as.matrix(core.pct)),
              taxa=as.factor(rep(colnames(core.pct),each=nrow(core.pct))))


theme_new <- theme(panel.grid.major = element_blank(), panel.grid.minor = element_blank(), # remove grids
                   panel.background = element_blank(), axis.line = element_line(colour = "black"),
                   strip.text.x = element_text(size=10, angle=90, vjust=0), # Taxa names
                   strip.background = element_blank(),
                   strip.text.y = element_text(angle = 0),
                   legend.position="none",panel.border = element_blank(),
                   axis.text.x=element_text(angle=45,hjust=1)) # Axis tick label angle


ggplot(df)+
  geom_line(aes(yr,per))+
  geom_area(aes(yr,per))+
  scale_x_reverse(breaks =seq(0,100000,1000))+
  scale_y_continuous(breaks =seq(0,100,10))+
  xlab("Age (cal. BP)")+ylab("%")+
  coord_flip()+
  theme_new+
  facet_grid(~df$taxa,scales = "free", space = "free")


suze <- get_site(sitename = 'Le Grand Etang%')
suze_pollen=get_dataset(suze)
suze_data=get_download(suze_pollen)

core.pct <- data.frame(tran(suze_data[[1]]$counts, method = 'percent'))

age <- suze_data[[1]]$sample.meta$age
core.pct <- chooseTaxa(core.pct, max.abun = 10)

Stratiplot(age ~ ., core.pct, sort = 'wa', type = 'poly',
           ylab ='Years Before Present')

df=data.frame(yr=rep(age,ncol(core.pct)),
              per=as.vector(as.matrix(core.pct)),
              taxa=as.factor(rep(colnames(core.pct),each=nrow(core.pct))))


theme_new <- theme(panel.grid.major = element_blank(), panel.grid.minor = element_blank(), # remove grids
                   panel.background = element_blank(), axis.line = element_line(colour = "black"),
                   strip.text.x = element_text(size=10, angle=90, vjust=0), # Taxa names
                   strip.background = element_blank(),
                   strip.text.y = element_text(angle = 0),
                   legend.position="none",panel.border = element_blank(),
                   axis.text.x=element_text(angle=45,hjust=1)) # Axis tick label angle


ggplot(df)+
  geom_line(aes(yr,per))+
  geom_area(aes(yr,per))+
  scale_x_reverse(breaks =seq(0,100000,1000))+
  scale_y_continuous(breaks =seq(0,100,10))+
  xlab("Age (cal. BP)")+ylab("%")+
  coord_flip()+
  theme_new+
  facet_grid(~df$taxa,scales = "free", space = "free")

```


